臺灣臺南地方法院刑事判決
110年度交簡上字第205號
上  訴  人  葉人豪
即  被  告          

上列上訴人即被告因公共危險案件，不服本院110年度交簡字第3
548號中華民國110年11月22日第一審刑事簡易判決（聲請簡易判
決處刑案號：110年度偵字第21387號），提起上訴，本院管轄之
第二審合議庭判決如下：
    主  文
上訴駁回。
    事實及理由
一、本案經本院審理結果，認原審以上訴人即被告葉人豪犯駕駛
    動力交通工具而吐氣所含酒精濃度達每公升零點二五毫克以
    上罪，依刑事訴訟法第449條第1項前段、第454條第2項，刑
    法第185條之3第1項第1款(修正前)、第41條第1項前段，刑
    法施行法第1條之1第1項規定，量處有期徒刑3月，並諭知有
    期徒刑如易科罰金，以新臺幣1千元折算1日，經核認事用法
    並無不合，量刑亦稱妥適，應予維持，並引用第一審刑事簡
    易判決記載之事實、證據及理由（詳如附件）。
二、被告葉人豪雖具狀上訴主張本件其係因食用薑母鴨等食物而
    導致超過法定標準，並非直接飲酒，原審量處有期徒刑3月
    之刑責過重云云。惟按刑法第185條之3第1項第1款之公共危
    險罪，係以行為人吐氣所含酒精濃度達每公升0.25毫克以上
    ，即成立該罪。此係因酒精成分將會影響駕駛人對於行車之
    控制，對於交通安全有重大之威脅，故將行為人吐氣所含酒
    精濃度達每公升0.25毫克作為認定「不能安全駕駛」之判斷
    標準（參見刑法第185條之3第1項第1款民國102年06月11日
    修正理由）。是當行為人體內含有酒精成分且已逾法定標準
    ，仍執意駕駛動力交通工具，此舉當對大眾行車安全造成威
    脅，而有處罰之必要，此與被告體內酒精成分係因食用含酒
    類之湯汁抑或直接飲酒所致無涉，被告據此主張原審量刑過
    重，當無可採。
三、另按量刑之輕重及緩刑之宣告，係事實審法院得依職權自由
    裁量之事項，茍已斟酌刑法第57條各款所列情狀而未逾越法
    定刑度，則不得遽指為違法；又刑罰之量定屬法院自由裁量
    之職權行使，但仍應審酌刑法第57條所列各款事由及一切情
    狀，為酌量輕重之標準，並非漫無限制，在同一犯罪事實與
    情節，如別無其他加重或減輕之原因，下級法院量定之刑，
    亦無過重或失輕之不當情形，則上級法院對於下級法院之職
    權行使，原則上應予尊重（最高法院72年台上字第6696號判
    例及100年度台上字第6943號判決意旨參照）。經查，原審
    以本案事證明確而予以依法論科，並審酌被告葉人豪於飲酒
    後吐氣酒精濃度尚達每公升0.41毫克之狀態，所造成公共危
    險程度不輕，且曾涉不能安全駕駛犯行，惟念被告犯罪後坦
    認犯行之態度暨兼衡其於警詢時自陳之智識程度及家庭經濟
    狀等一切情狀，量處上述之刑，並諭知有期徒刑易科罰金之
    折算標準，本院認原審認事、用法均無違誤，亦已依本件個
    案事由而加以審酌刑之輕重，未逾越法定刑度、比例及公平
    原則，核屬妥適。從而，被告提起上訴請求本院撤銷原判決
    ，改判更低之刑度，顯屬無據，應予駁回。
四、至被告葉人豪行為後，刑法第185條之3第1項雖於111年1月2
    8日修正公布，並自同年月30日生效施行，修正後之規定將
    該罪之法定刑予以提高，經比較新舊法後，認修正後之規定
    並未較有利於被告，依刑法第2條第1項前段，應適用修正前
    刑法第185條之3第1項第1款規定。原審雖未及為新舊法之比
    較適用，惟本件經新舊法之比較適用後，仍依最有利於被告
    之原則適用修正前之規定，與原審所認定之結果相同，對判
    決不生影響，尚不構成應予撤銷之事由，本院自無庸撤銷改
    判。
據上論斷，應依刑事訴訟法第455條之1第1項、第3項、第368條
、第373條，判決如主文。
本案經檢察官黃銘瑩聲請簡易判決處刑，檢察官盧駿道到庭執行
職務。
中　　華　　民　　國　　111 　年　　4 　　月　　14　　日
                  刑事第九庭  審判長法　官　卓穎毓
                                    法  官　李俊彬
                                    法  官　莊玉熙
以上正本證明與原本無異。
不得上訴。
　　　　　　　　　　　　　　　　　　書記官　陳昱潔
中　　華　　民　　國　　111 　年　　4 　　月　　18　　日
附錄本案論罪科刑法條：
中華民國刑法第185條之3(修正前)
駕駛動力交通工具而有下列情形之一者，處2年以下有期徒刑，
得併科20萬元以下罰金：
一、吐氣所含酒精濃度達每公升零點二五毫克或血液中酒精濃度
    達百分之零點零五以上。
二、有前款以外之其他情事足認服用酒類或其他相類之物，致不
    能安全駕駛。
三、服用毒品、麻醉藥品或其他相類之物，致不能安全駕駛。
因而致人於死者，處3年以上10年以下有期徒刑，得併科2百萬元
以下罰金；致重傷者，處1年以上7年以下有期徒刑，得併科1百
萬元以下罰金。
曾犯本條或陸海空軍刑法第54條之罪，經有罪判決確定或經緩起
訴處分確定，於十年內再犯第1項之罪因而致人於死者，處無期
徒刑或5年以上有期徒刑，得併科3百萬元以下罰金；致重傷者，
處3年以上10年以下有期徒刑，得併科2百萬元以下罰金。

附件：
臺灣臺南地方法院刑事簡易判決
110年度交簡字第3548號
聲  請  人  臺灣臺南地方檢察署檢察官
被      告  葉人豪  男（民國00年00月00日生）
                    身分證統一編號：Z000000000號 
                    住○○市○區○○路000巷00○0號 
上列被告因公共危險案件，經檢察官聲請以簡易判決處刑（110
年度偵字第21387號），本院判決如下：
    主  文
葉人豪犯不能安全駕駛動力交通工具罪，處有期徒刑參月，如易
科罰金，以新臺幣壹仟元折算壹日。
    事實及理由
一、本案犯罪事實及證據，除補充被告前案紀錄外，餘均引用檢
    察官聲請簡易判決處刑書之記載（如附件）。
　　補充被告前案紀錄：被告曾於民國101年間，因犯不能安全
    駕駛致交通危險案件，經本院以101年度交簡字第566 號判
    決拘役59日，並於101年4月6日確定。
二、核被告所為，係犯刑法第185 條之3 第1 項第1 款不能安全
    駕駛動力交通工具罪。爰審酌被告於飲酒後吐氣酒精濃度尚
    達每公升0.41毫克之狀態下，仍駕車上路，顯置大眾行車之
    安全於不顧，所造成公共危險程度不輕，且曾涉不能安全駕
    駛犯行，惟念被告犯罪後坦認犯行之態度暨兼衡其於警詢時
    自陳之智識程度及家庭經濟狀況等一切情狀，量處如主文所
    示之刑，並諭知易科罰金之折算標準。
三、依刑事訴訟法第449 條第1 項前段、第454 條第2 項，刑法
    第185 條之3 第1 項第1 款、第41條第1 項前段，刑法施行
    法第1 條之1 ，逕以簡易判決處刑如主文。
四、如不服本判決，應於判決送達之日起20日內，向本院提出上
    訴狀。
中    華    民    國    110    年   11    月    22    日
                  刑事第十六庭  法  官  陳文欽
以上正本證明與原本無異。
                                書記官  廖庭瑜
中　　華　　民　　國　　110 　年　　11　　月　　22　　日

【附件】
臺灣臺南地方檢察署檢察官聲請簡易判決處刑書　
                                    110年度偵字第21387號
　　被　　　告　葉人豪　男　43歲（民國00年00月00日生）
　　　　　　　　　　　　住○○市○區○○路000巷00○0號
　　　　　　　　　　　　國民身分證統一編號：Z000000000號
上列被告因公共危險案件，業經偵查終結，認為宜聲請以簡易判
決處刑，茲敘述犯罪事實及證據並所犯法條如下：
　　　　犯罪事實
一、葉人豪於民國110年10月5日21時許，在臺南市中西區中成路
    友人之住處內，食用含酒精成份之薑母鴨後，已達不能安全
    駕駛動力交通工具之程度，詎仍罔顧大眾行車之安全，於翌
    日（6日）2時許，酒後騎乘車牌號碼000–2366號重型機車離
    去前開地點欲外出購物，嗣於同日2時46分許行至臺南市○○
    區○○路000號前時遇警攔檢，經當場以吐氣方式實施酒精濃
    度值測試，檢測結果葉人豪吐氣所含酒精濃度高達每公升0.
    41毫克，始悉上情。
二、案經臺南市政府警察局第五分局報告偵辦。　
　　　　證據並所犯法條
一、證據：㈠被告葉人豪警詢、偵查中之供述。
          ㈡酒精測定紀錄表、公路監理電子閘門查詢單、車輛
            詳細資料報表、舉發違反道路交通管理事件通知單
            各1紙。
二、核被告葉人豪所為，係犯刑法第185條之3第1項第1款之服用
    酒類不能安全駕駛動力交通工具而駕駛罪嫌。
三、依刑事訴訟法第451條第1項聲請逕以簡易判決處刑。
　　此　致
臺灣臺南地方法院
中　　華　　民　　國　 110　　年　　10　　月　　28　　日
　　　　　　　　　　　　　　　檢察官  黃  銘  瑩
本件證明與原本無異
中　　華　　民　　國　 110　　年　　11　　月　　2 　　日
                              書記官  朱  倖  儀